臺灣臺中地方法院刑事判決　　　　　　　　　　　　九十年度重訴字第二五六七號
　　公　訴　人　臺灣臺中地方法院檢察署檢察官
　　被　　　告　乙○○
　　選任辯護人　黃怡瑜
　　被　　　告　丙○○
　　選任辯護人　張志新
　　　　　　　　張慶宗
右列被告等因毒品危害防制條例案件，經檢察官提起公訴（九十年度偵字第一一六八
八號），本院判決如左：
    主  文
乙○○、丙○○共同製造第二級毒品，乙○○，累犯；各處有期徒刑拾肆年。
扣案之第二級毒品安非他命成品合計貳拾陸包（驗餘淨重合計貳肆伍參玖點伍參公克
），沒收銷燬之。扣案之ＳＡＧＥＭ牌（黃色外殼）行動電話手機壹支、遙控器貳個
、易利信牌（藍色外殼）行動電話手機壹支、液態第二級毒品甲基安非他命半成品合
計參拾肆桶（驗餘淨重合計伍陸零參柒捌點參捌公克）、粉狀第二級毒品甲基安非他
命半成品合計捌包（驗餘淨重合計柒玖零壹零點壹柒公克）及附表一、二內容所示之
物，均沒收。
    事  實
一、（一）乙○○曾於民國八十四年八月二十二日，因違反麻醉藥品管理條例案件，
    經臺灣高等法院高雄分院以八十四年度上訴字第一五六二號刑事判決判處有期徒
    刑五年二月，並經最高法院於八十四年十一月二十二日，以八十四年度台上字第
    五八四六號刑事判決駁回上訴確定。經送監執行後，於八十七年七月一日獲假釋
    出監，假釋中並付保護管束，於九十年一月四日期滿，且假釋未經撤銷視為已執
    行完畢。丙○○曾於八十三年十月十三日，因違反麻醉藥品管理條例案件，經臺
    灣高雄地方法院以八十三年度訴緝字第三七一號刑事判決，判處有期徒刑十年四
    月確定，後經送監執行於八十八年十一月十七日，假釋出監，現仍在假釋期間內
    。（二）乙○○為圖牟利，於八十九年十二月間，竟與年籍姓名不詳綽號「俊仔
    」及真實姓名年籍不詳、自稱「楊泰光」之二名成年男子，基於共同製造第二級
    毒品甲基安非他命之犯意聯絡，由「楊泰光」先提供資金新台幣（下同）二十萬
    元交予乙○○，供其採買附品原料與相關器械、設備及承租房屋之用，作為製造
    第二級毒品甲基安非他命之用，再提供製造第二級毒品甲基安非他命之原料麻黃
    素，交由「俊仔」載送至國道中山高速公路高雄市○○○○道附近，交予乙○○
    ，由乙○○負責製造第二級毒品甲基安非他命，並約定每製造完成第二級毒品甲
    基安非他命成品一公斤，「楊泰光」給付乙○○新台幣一萬元之酬勞。「楊泰光
    」復指示「俊仔」偕同乙○○高雄縣岡山鄉某鐵工廠，將部分製造第二級毒品甲
    基安非他命之器械、設備，載回交付予乙○○。乙○○製造完成之第二級毒品甲
    基安非他命成品，則須交由「俊仔」戴回交予「楊泰光」。因乙○○係第一次製
    造第二級毒品甲基安非他命，乃求教於有製造經驗之丙○○。丙○○基於與乙○○共同製造第二級毒品甲基安非他命之犯意聯絡，旋即帶引乙○○至高雄縣鳳山
    市○○路一一巷五二號之七工廠（係由不詳之成年男子以「吳全發」名義，向
    不知情之戊○○承租），內有遭丁○○（另案由檢察官偵查起訴）棄置之催化槽
    、馬達等機具。之後丙○○並曾多次進入該工廠，協助乙○○整理供製造第二級
    毒品甲基安非他命之機具。丙○○並告知乙○○可至高雄市「一原化工原料行」
    購買附品原料，及至高雄市○○○路，購買相關製造工具。乙○○旋依丙○○之
    指引，持「楊泰光」所交付之二十萬元，分批購買相關附品原料與相關製造器械
    、設備後，將之分置在高雄縣大寮鄉○○路一四六號之五工廠（係由乙○○於九
    十年二月二十五日，以每月一萬元之代價，向不知情之洪士勛承租）及高雄縣鳳
    山市○○路一一巷五二號之七工廠內。乙○○等四人即以上開「(1)由「楊泰光
    」負責提供資金、部分製造機具及原料麻黃素；(2)由「俊仔」負責載送原料麻黃
    素及部分製造機具，交予乙○○，並將乙○○製造完成之第二級毒品甲基安非他
    命成品，載回交予「楊泰光」；(3)由乙○○負責採買相關附品原料、製造機具，
    與出面承租高雄縣大寮鄉○○路一四六號之五工廠，及實際製造第二級毒品甲基
    安非他命；(4)由丙○○負責指引乙○○採買相關附品原料、製造機具，與帶引乙○○至高雄縣鳳山市○○路一一巷五二號之七工廠，並協助整理製造機具，及
    技術指導乙○○製造第二級毒品甲基安非他命。」之分工方式，共同製造第二級
    毒品甲基安非他命。（三）乙○○在購足相關器械、設備及附品原料後，旋自於
    九十年二月間起，以「將麻黃素加入氯仿混合，一小時後加入硝酸混合，二小時
    後加入乙醚混合，靜置約一小時，以真空邦浦抽乾，以丙酮洗淨（即所謂鹵化過
    程）；再加入水及醋酸鈉、鹽酸、鈀金、活性碳，並灌入氫氣混合，以大型攪拌
    器攪拌約一小時，使物品酸鹼（ＰＨ）值保持在七（即所謂催化過程）；再以瓦
    斯爐煮開，加入鹽後靜置，待溫度降至攝氏五十度左右，直接放入冰箱，待物品
    陰乾呈結晶狀，即完成第一次結晶過程，加入純水攪拌，放入冰箱，待物品再次
    結晶（即所謂結晶過程）」之製造方式，開始在高雄縣大寮鄉○○路一四六號之
    五工廠，製造出第二級毒品甲基安非他命之半成品。再將該半成品移至高雄縣鳳
    山市○○路一一巷五二號之七工廠，繼續製造成第二級甲基安非他命之成品。
    （四）於乙○○開始製造第二級毒品甲基安非他命後，因其所製造之第二級毒品
    甲基安非他命成品，產生臭味，品質欠佳。乙○○乃於九十年三、月間，詢問丙○○解決之道，丙○○便進入上開高雄縣鳳山市○○路一一巷五二號之七工廠
    ，指導乙○○，丙○○除檢視該工廠內之催化槽、馬達等製造機械及製造完成之
    第二級毒品甲基安非他命成品外，並當場告知乙○○於製造過程中，應將酸鹼（
    ＰＨ）值調整為七（即中性），並在催化槽加附氫氣。於二人離開該工廠之際，
    乙○○復在該工廠門外之自小客車內，交付丙○○一包第二級毒品甲基安非他命
    成品，由丙○○攜回，繼續研究其製造之第二級毒品甲基安非他命成品產生臭味
    之原因為何。丙○○將該包成品帶回住處後，即抽樣置於錫箔紙上燃燒，嗅聞味
    道為酸性或鹼性，及從該成品變為液體狀之成分，係欠缺氫氧化鈉或鹽酸，研究
    判斷問題出於何處。（五）在乙○○尚未完成改良，而將上開製造完成之第二級
    毒品甲基安非他命成品，交由「俊仔」戴回交予「楊泰光」前，即於九十年七月
    二日上午七時許，經臺灣臺中地方法院檢察署檢察官指揮由臺中縣警察局東勢分
    局、清水分局與行政院海岸巡防署海洋巡防總局偵防查緝隊及法務部調查局臺中
    市調查站組成之專案小組成員，在高雄市○○路二六巷十三號五樓之一丙○○
    住處，查獲第二級毒品甲基安非他命一包（驗餘淨重三、八四公克）及供與乙○○聯絡所用之ＳＡＧＥＭ牌（黃色外殼）行動電話手機一支，繼在高雄市前鎮區
    ○○○路四三四巷五弄六號乙○○住處，查獲第二級毒品甲基安非他命成品一包
    （驗餘淨重八、四二公克）與乙○○所有供打開上開工廠所用之遙控器二個及供
    與「楊泰光」聯絡所用之易利信牌（藍色外殼）行動電話手機一支。又在高雄縣
    大寮鄉○○路一四六號之五工廠，查獲乙○○所有液態第二級毒品甲基安非他命
    半成品合計十五桶（驗餘淨重合計二七一九二六、二六公克），及如附表一所示
    供製造第二級毒品甲基安非他命所用之物。復在高雄市○○街一三七號二樓丙○○所承租之住處，查獲第二級毒品甲基安非他命成品一包（驗餘淨重一八七、七
    五公克），再在高雄縣鳳山市○○路一一巷五二號之七工廠，查獲已結晶之第
    二級毒品甲基安非他命成品合計二十三包（驗餘淨重合計二四三三九、五二公克
    ）及乙○○所有液態第二級毒品甲基安非他命半成品合計十九桶（驗餘淨重合計
    二八八四五二、一二公克）、粉狀第二級毒品甲基安非他命半成品合計八包（驗
    餘淨重合計七九○一○、一七公克）及如附表二所示之供製造第二級毒品甲基安
    非他命所用之物。
二、案經臺中縣警察局東勢分局、清水分局報請，暨行政院海岸巡防署海洋巡防總局
    偵防查緝隊、法務部調查局臺中市調查站移送，由臺灣臺中地方法院檢察署檢察
    官指揮偵查起訴。
    理  由
一、（一）訊據被告乙○○對於：曾於右揭時地，與「楊泰光」、「俊仔」共同基於
    製造第二級毒品甲基安非他命之犯意聯絡，以上開分工方式，共同製造第二級毒
    品甲基安非他命，嗣為專案小組成員分別查獲上開第二級毒品甲基安非他命成品
    、半成品及相關證物之事實，坦白承認，但矢口否認有與丙○○共同製造第二級
    毒品甲基安非他命之犯行，辯稱：其開始製造第二級毒品甲基安非他命後，因所
    製造之成品有臭味，乃將一大包第二級毒品甲基安非他命成品，在高雄縣鳳山市
    ○○路一一巷五二號之七工廠外之自小客車上，交予丙○○，要求丙○○幫忙
    研究問題出在何處，但丙○○並未參與共同製造第二級毒品甲基安非他命云云。
    訊據被告丙○○則矢口否認有共同製造第二級毒品甲基安非他命之犯行，辯稱：
    固有告知乙○○至高雄市○○路買馬達等機械，但並不知乙○○係欲供製造第二
    級毒品甲基安非他命之用，係以為乙○○購買機械欲供電鍍之用，伊曾應乙○○
    之邀，至高雄縣鳳山市○○路一一巷五二號之七工廠一次，檢查機器（修理馬
    達），當時伊以為乙○○在從事電鍍工作，並不知乙○○在該工廠內，製造第二
    級毒品甲基安非他命，當時有自該工廠之電冰箱內，自行取用飲料飲用，始於該
    電冰箱留下指枚，之後乙○○有交付一包物品，要伊帶回去看一下，伊當時有告
    知乙○○只要將酸鹼中和，就不會臭，嗣該包第二級毒品甲基安非他命成品（驗
    餘淨重一八七、七五公克）帶回後，伊置於上開高雄市○○街一三七號二樓住處
    之電冰箱內，直至為專案小組成員查獲，至為專案小組成員在高雄市○○路二六
    巷十三號五樓之一住處，查獲第二級毒品甲基安非他命一包（驗餘淨重三．八
    四公克），係伊先前至健康用品店，以七十元代價所購買之鹽，伊不知為何所購
    買之鹽為何會含有第二級毒品甲基安非他命之成分云云。
    （二）惟查：(1)被告丙○○於九十年七月三日為警詢問時，供承：為警於伊住處
    查獲之第二級毒品甲基安非他命一包，係取自高雄縣鳳山市○○路一一巷五二
    號之七工廠，伊未施用毒品，但會鑑定毒品之品質良窳。曾進入高雄縣鳳山市○○路一一巷五二號之七工廠一次，係因乙○○不清楚第二級毒品甲基安非他命
    製造過程，有問題請伊進入該工廠看看，順便指導。原料及資金則由「阿泰」提
    供。係伊告知乙○○附品原料至高雄市「一原化工原料行」購買；工具至高雄市
    ○○○路購買等語。且於同日為檢察官訊問時，亦供稱：高雄縣鳳山市○○路一
    一巷五二號之七工廠係案外人丁○○遭查獲前，曾帶領伊前去，當時只有堆放
    催化槽、馬達等製造機具，尚未製造第二級毒品甲基安非他命。之後因乙○○說
    要製造甲基安非他命，伊始帶領乙○○前去該工廠。進入該工廠係為整理機具，
    整理機具時，伊常進入該工廠，均係進入該工廠幫忙整理機具，但進入次數已忘
    記了。乙○○開始製造第二級毒品甲基安非他命後，在製造過程中，曾發生問題
    ，無法結晶或結晶後有酸的味道，故伊再次進入該工廠一次，先問乙○○ＰＨ值
    是調成酸性或鹼性，再告知乙○○要將酸鹼值調整成中性。因乙○○說要設立一
    個將麻黃素酸化的工廠，故伊告知乙○○可至高雄市「一原化工原料行」購買原
    料；可至高雄市○○○路購買工具，而麻黃素由「阿泰」提供。由乙○○交由其
    帶回研究之第二級毒品甲基安非他命，伊帶品住處後，將之放在錫箔紙上燃燒，
    聞它的味道為酸性或鹼性，並從它變成液體狀的成分是欠缺氫氧化鈉或是欠缺鹽
    酸，來研究問題出在何處等語。(2)被告乙○○於九十年七月三日，為檢察官訊問
    時，亦供承：同日丙○○為檢察官訊問時，所供述之情節，才是實在。丙○○參
    與共同製造第二級毒品甲基安非他命之情形，就如同丙○○所述，丙○○有幫其
    整理製造第二級毒品甲基安非他命之機具。開始製造第二級毒品甲基安非他命後
    ，製造過程發生問題，才邀丙○○至上開工廠，看看問題出在何處等語。(3)再者
    ，經臺中縣警察局刑警隊鑑識組警員於查獲當日，在高雄縣鳳山市○○路一一
    巷五二號之七工廠之房間內，用以結晶第二級毒品甲基安非他命之電冰箱上，採
    得被告丙○○留存之左中指、左環指、左小指指紋，並採得被告乙○○留存之左
    食指指紋一枚，有內政部警政署刑事警察局九十年八月七日（九十）刑紋字第一
    七二一一號鑑驗書一份在卷可稽。經綜合審酌：被告丙○○於九十年十月十
    七日，為檢察官訊問時，供稱：當日僅進入高雄縣鳳山市○○路一一巷五二號
    之七工廠之前半部，未進入房間內云云；被告乙○○於同日，為檢察官訊問時
    ，亦供稱：丙○○進入高雄縣鳳山市○○路一一巷五二號之七工廠時，未讓丙○○進入房間內，僅讓丙○○在該工廠之前半部，檢查機械，故丙○○並不知該
    工廠房間內，尚有電冰箱等其他設備云云；被告等二人上開於九十年七月三日
    ，所供之自白等情；證人即台中縣警察局東勢分局刑事組小隊長甲○○於本院
    九十年十一月十五日調查時，結稱：係自九十年三、四月份起，開始監視上開工
    廠，曾看見被告丙○○進入上開高雄縣鳳山市○○路一一巷五二號之七工廠約
    二次等一切情狀後，應堪認上開指枚應係被告等進入該工廠，整理製造之機具時
    所留存。由此益證被告等上開自白，尚非虛構，堪值採信。從而，被告丙○○事
    後辯稱：其係至該電冰箱取用飲料，始留下指枚云云，諉無足採。(4)再者，上開
    扣案之物，經送內政部警政署刑事警察局鑑驗，在高雄市○○路二六巷十三號
    五樓之一被告丙○○住處查獲之第二級毒品甲基安非他命成品一包，檢出第二級
    毒品甲基安非他命成分，驗餘淨重為三、八四公克；在高雄市前鎮區○○○路四
    三四巷五弄六號被告乙○○住處查獲之第二級毒品甲基安非他命成品一包，檢出
    第二級毒品甲基安非他命成分，驗餘淨重八、四二公克；在高雄縣大寮鄉○○路
    一四六號之五工廠查獲之液態第二級毒品甲基安非他命半成品合計十五桶，均檢
    出第四級管制藥品原料藥「麻黃鹼」成分，驗餘淨重合計二七一九二六、二六公
    克；在高雄市○○街一三七號二樓被告丙○○所承租之住處查獲之第二級毒品甲
    基安非他命成品一包，檢出第二級毒品甲基安非他命成分，驗餘淨重一八七、七
    五公克；在高雄縣鳳山市○○路一一巷五二號之七工廠查獲之已結晶第二級毒
    品甲基安非他命成品合計二十三包，均檢出第二級毒品甲基安非他命成分，驗餘
    淨重合計二四三三九、五二公克，與液態第二級毒品甲基安非他命半成品合計十
    九桶，部分檢出少量第二級安他非命成分，部分檢出第四級管制藥品原料藥「麻
    黃鹼」成分，部分檢出甲苯成分，部分檢出乙醚成分，驗餘淨重合計二八八四五
    二、一二公克，及粉狀第二級毒品甲基安非他命半成品合計八包，均檢出第四級
    管制藥品原料藥「麻黃鹼」成分，驗餘淨重合計七九○一○、一七克，此有內政
    部警政署刑事警察局九十年九月二十五日刑鑑字第一四二三五五號鑑驗通知書一
    紙在卷可稽。(5)此外，尚有如附表一、二所示之供製造第二級毒品安非他命所用
    之物扣案可為佐證，並有現場照片合計一百五十幀，被告乙○○與案外人洪士勛
    簽訂之租賃契約書一紙，搜索扣押筆錄七紙在卷可參。(6)況被告丙○○之前曾因
    製造甲基安非他命之行為，而違反麻醉藥品管理條例之規定，業經臺灣高雄地方
    法院於八十三年十月十三日，以八十三年度訴緝字第三七一號刑事判決，判處有
    期徒刑十年四月確定，此有該刑事判決、臺灣臺中地方法院檢察署刑事資料查註
    紀錄表各一紙在卷可參。由此足見被告丙○○對於製造第二級毒品甲基安非他命
    之流程、所需器械及材料，當知之甚稔。故伊既曾數次進入上開工廠內，依伊先
    前之製造經驗，看見工廠內所置放之機具、原料等，當無可能不知被告乙○○係
    在該工廠內，製造第二級毒品甲基安非他命。是被告等事後串稱：丙○○進入上
    開工廠時，並不知該工廠係供製造第二級毒品甲基安非他命之用一節，洵無足採
    。(7)綜上所述，被告丙○○上開於九十年七月三日之自白核與被告乙○○於同日
    之上開自白，相互吻合，且與前揭其餘證據相符，顯非虛構之情，應與事實相符
    。至被告二人事後於檢察官訊問時及本院調查、審理時，翻異前詞，改供稱：丙○○僅進入上開高雄縣鳳山市○○路一一巷五二號之七工廠一次，且進入之目
    的係幫乙○○檢視催化槽（修理馬達），丙○○當時並不知乙○○有製造二級毒
品甲基安非他命云云。其等事後所辯，因與前述之證據有悖，應屬其等事後勾串
    之詞，尚無足取。是本件事證明確，被告等犯行均堪認定。(8)至被告乙○○固另
    自白：其冒用「吳全發」之名義，與案外人戊○○簽訂租賃契約書，承租上開高
    雄縣鳳山市○○路一一巷五二號之七工廠云云，然證人戊○○於本院九十一年
    二月二十六日調查時，明確結稱：並非被告乙○○與其簽訂租賃契約書，但渠所
    有之租賃契約書因故無法提出等語，而被告乙○○亦供稱：其所有之租賃契約書
    亦已遺失，故未扣案等語。是被告乙○○此部分自白，除與右揭證人所述不符外
    ，且未有其他證據可為佐證，是難認被告乙○○此部分自白，確與事實相符，附
    予敘明。
二、（一）按安非他命係屬毒品危害防制條例第二條第二項第二款所定之第二級毒品
    ，是被告乙○○、丙○○二人前揭製造甲基安非他命之行為，均係違反毒品危害
    防制條例第四條第二項之製造第二級毒品罪。又被告等製造第二級毒品後，復持
    有該毒品之低度行為，已為原先製造之高度行為所吸收，不另論罪。被告等與「
    楊泰光」、「俊仔」間就上開犯行，具有犯意聯絡及行為分擔，為共同正犯。被
    告乙○○曾於八十四年八月二十二日，因違反麻醉藥品管理條例案件，經臺灣高
    等法院高雄分院以八十四年度上訴字第一五六二號刑事判決判處有期徒刑五年二
    月，並經最高法院於八十四年十一月二十二日，以八十四年度台上字第五八四六
    號刑事判決駁回上訴確定，經送監執行後，於八十七年七月一日獲假釋出監，假
    釋中並付保護管束，已於九十年一月四日期滿，且假釋未經撤銷視為已執行完畢
    ，有臺灣臺中地方法院檢察署刑案資料查註紀錄表一份附卷可稽，其於有期徒刑
    執行完畢後，五年以內再犯本件有期徒刑以上之罪，為累犯，應依刑法第四十七
    條規定，就法定刑中有期徒刑部分，加重其刑（無期徒刑部分依法不得加重）。
    （二）爰審酌：被告丙○○曾於八十三年十月十三日，因違反麻醉藥品管理條例
    案件，經臺灣高雄地方法院以八十三年度訴緝字第三七一號刑事判決，判處有期
    徒刑十年四月確定，後經送監執行於八十八年十一月十七日，假釋出監，現仍在
    假釋期間內，竟不知悔改，指導並協助被告乙○○製造第二級毒品，而被告乙○○正值青壯，竟不思以正途賺取金錢，為牟一己之私利，製造第二級毒品，且被
    告等所製造之第二級毒品安非他命成品、半成品數量龐大，日後如為他人所施用
    ，將嚴重損害他人之身心健康，並使毒品益形氾濫，不僅危害他人之身心健康，
    亦嚴重殘害國本，且破壞吾國之國際聲譽、形象，暨被告乙○○犯罪後，坦承部
    分犯行，已具悔意，態度尚屬良好，但事後仍與被告丙○○勾串，欲圖使被告丙○○得以脫免刑責，另被告丙○○雖於犯罪遭查獲之初，坦承犯行，然事後竟與
    被告乙○○勾串，否認犯行，意圖脫免刑責，毫無悔意，態度不佳等一切情狀，
    各量處被告等如主文所示之刑。（三）扣案之第二級毒品安非他命成品合計二十
    六包（驗餘淨重合計二四五三九、五三公克），為違禁物，不問屬於何人所有，
    應依毒品危害防制條例第十八條第一項前段規定，宣告沒收銷燬之。另扣案之被
    告丙○○所有ＳＡＧＥＭ牌（黃色外殼）行動電話手機一支，及被告乙○○所有
    遙控器二個，易利信牌（藍色外殼）行動電話手機一支，液態第二級毒品甲基安
    非他命半成品合計三十四桶（驗餘淨重合計五六○三七八、三八公克），粉狀第
    二級毒品甲基安非他命半成品八包（驗餘淨重合計七九○一○、一七公克），如
    附表一、二所示之物，均屬被告等所有，供共同製造第二級毒品甲基安非他命所
    用之物，業據被告等供承在卷，應依毒品危害防制條例第十九條第一項前段規定
    ，宣告沒收。另其餘扣案之物，並非供本件犯罪所用之物，業據被告等供承在卷
    ，且核非屬違禁物，自不得予以宣告沒收。
三、至公訴人於九十一年一月十六日，以中檢盛履九○偵○一一六八八字第三九五○
    號函檢送之證人資料，經核與證人保護法第十四條所定要件不符，而與本案無涉
    ，爰不予審酌，附予敘明。
據上論斷，應依刑事訴訟法第二百九十九條第一項前段，毒品危害防制條例第四條第
二項、第十八條第一項前段、第十九條第一項前段，刑法第十一條前段、第二十八條
、第四十七條，判決如主文。
中      華      民      國      九十一      年    四    月      二      日
                                    臺灣臺中地方法院刑事第六庭
                                        審判長法官  梁  堯  銘
                                        法      官  巫  淑  芳
                                        法      官  唐  敏  寶
右正本證明與原本無異。
如不服本判決，應於送達後十日內向本院提出上訴狀（須附繕本），上訴於臺灣高等
法院臺中分院。
    書記官
中      華      民      國      九十一      年    四    月      二      日
附表一：
編號    器具品名          數量
  一    真空汞浦          二台
  二    電動攪拌器        一組
  三    試紙              一包
  四    漏斗              一個
  五    玻璃攪拌器        二個
  六    氯仿              四桶
  七    硝酸              三箱
  八    磅秤              一台
  九    過濾桶            二個
  十    原料空桶          一個
附表二：
編號    器具品名          數量
  一    大型攪拌器        四台
  二    磅秤              二台
  三    大型漏斗          一個
  四    鈀金              五瓶
  五    溫度計            二支
  六    試紙              一卷
  七    試紙              二盒
  八    活性碳素          一箱
  九    大型發電機        一台
  十    高壓氫氣筒        二個
十一    脫水機            一台
十二    冰箱              一台
十三    冷凍冰箱          一台
附錄論罪科刑法條
毒品危害防制條例第四條
製造、運輸、販賣第一級毒品者，處死刑或無期徒刑；處無期徒刑者，得併科新台幣
一千萬元以下罰金。
製造、運輸、販賣第二級毒品者，處無期徒刑或七年以上有期徒刑，得併科新台幣七
百萬元以下罰金。
製造、運輸、販賣第三級毒品者，處五年以上有期徒刑，得併科新台幣五百萬元以下
罰金。
製造、運輸、販賣專供製造或施用毒品之器具者，處一年以上七年以下有期徒刑，得
併科新台幣一百萬元以下罰金。
前四項之未遂犯罰之。
